# 新收入准则应用指南每月向客户提供工资核算服务，共计 24 次

提问人：寻 求帮助 时间：2021-04-05 08:05:04
例如，企业与客户签订 2 年的合同， 每月向客户提供工资核算服务，共计 24 次，由于企业提供服务的次 数是确定的，在判断每月的服务是否实质相同时，应当考虑每次提 供的具体服务是否相同，由于同一家企业的员工结构、工资构成以 及核算流程等相对稳定，企业每月提供的该项服务很可能符合“实质相同”的条件。
请问陈版，本例中的单项履约义务是一个 24 次工资核算的义务还是说 24 个单项履约义务？

回答人：chenyiwei
一个 24 次工资核算的义务。由于客户的本企业提供服务的同时即可从中获益，因此属于在一段时间内履约。